【裁判字號】    90,上訴,2838
【裁判日期】    901011
【裁判案由】    偽造文書等
【裁判全文】
台灣高等法院刑事判決                            九十年度上訴字第二八三八號
    上  訴  人
    即  被  告  甲○○
                丁○○原名董.
右上訴人因偽造文書等案件，不服臺灣板橋地方法院八十九年度訴字第九五二號，中
華民國八十九年八月十八日第一審判決（起訴案號：臺灣板橋地方法院檢察署八十九
年度偵字第九五五六號【原判決誤載為五七五九號】），提起上訴，本院判決如左：
    主  文
原判決關於甲○○、丁○○部分撤銷。
甲○○連續行使偽造私文書，足以生損害於他人，處有期徒刑柒月，如附表編號一至
四所示之物均沒收。
丁○○共同連續行使偽造私文書，足以生損害於他人，累犯，處有期徒刑柒月，如附
表編號五至八所示之物均沒收。
    事  實
一、甲○○（曾因賭博前科二次，經台灣高雄地方法院判處罰金並執行完畢，不構成
    累犯）與真實姓名年籍不詳綽號「紅毛」之成年男子共同基於變造特種文書及偽
    造私文書之犯意聯絡，由甲○○於民國（下同）八十九年五月初某日，在高雄西
    子灣，以變造之國民身分證一張新臺幣（下同）五千元及偽造之信用卡三張三萬
    六千元（即每張一萬二千元）之代價向「紅毛」購買，並交付自己之照片一張及
    定金三千元給「紅毛」，而由「紅毛」於不詳之時地，將洪源吉之國民身分證以
    換貼上開「甲○○照片」之方式，加以變造，足以生損害於戶政機關核發國民身
    分證之正確性及洪源吉本人，並同時偽造中國信託、中華電信卡（卡號各為四五
    七九─五九六六─六０二四─０四０九及四三一一─九五一０─０００三─八七
    二九）及中華商銀龍騰虎躍卡（實際發卡銀行應為台新銀行）（卡號為五四０六
    ─四一００─０二八六─四四０三）之信用卡計三張，再由「紅毛」於同年五月
    九日，在高雄文化中心前將上開變造完成之「洪源吉國民身分證」一張及偽造完
    成之信用卡三張交付甲○○，並向甲○○收受尾款三萬八千元，嗣甲○○即持之
    北上，先於不詳之時地同時偽簽「洪源吉」之署名各一枚於上開信用卡背面簽名
    欄，並基於意圖為自己不法之所有及行使偽造私文書之概括犯意，自八十九年五
    月九日起至八十九年五月十三日止，在家樂福股份有限公司（以下簡稱家樂福）
    臺北汐止分公司等特約消費商店，連續以該偽造之洪源吉信用卡三張刷卡消費多
    筆計約二十萬餘元，連續偽簽「洪源吉」之署名於信用卡簽帳單上（並以複寫方
    式於信用卡簽帳單第二、三聯上偽造簽名），並將偽造之信用卡簽帳單持交上開
    特約消費商店，致該特約消費商店誤信確有洪源吉消費，因而陷於錯誤而予刷卡
    消費計約二十萬餘元，甲○○即伺機將刷卡所購得之財物以低價加以變現後，供
    己花用。嗣於八十九年五月十三日十七許，甲○○再度持上開偽造之信用卡（卡
    號為四三一一─九五一０─０００三─八七二九）至家樂福台北板橋分公司詐購
    煙酒，經該分公司之收銀員發覺有異，而報警查獲，始未得逞，並扣得甲○○持
    有預備供犯罪所用之已變造完成之「洪源吉國民身分證」一張及供犯罪所用之偽
    造完成之背面有偽簽「洪源吉」簽名之信用卡三張、甲○○因變賣贓物所得之現
    金一萬五千元。
二、丁○○（原名為董佳憲，於八十七年六月三十日改名）於八十四年間，曾因賭博
案件，經臺灣高雄地方法院判處有期徒刑四月，如易科罰金，以三百元折算一日
    ，於八十五年三月二十八日判決確定，於八十五年七月十九日易科罰金執行完畢
    ，仍不知檢束慎行。丁○○於八十九年四月底在屏東縣屏東市某夜市拾獲張龍海
    遺失之國民身分證一張，竟意圖為自己不法之所有，予以侵占入己，並於同年五
    月初在高雄市○○○路二００號十一樓之二之住處，將張龍海之國民身分證以換
    貼「丁○○照片」之方式，加以變造預備供警察盤查之用，足以生損害於戶政機
    關核發國民身分證之正確性及洪源吉本人，預備供行使；嗣結識陳豐吉（按業經
    原審判決處有期徒刑十月確定），明知陳豐吉係使用偽造之信用卡刷卡購物變現
    花用，竟與陳豐吉共同基於意圖為自己不法之所有及行使偽造私文書之概括犯意
    聯絡，於八十九年五月十三日，由陳豐吉在家樂福臺北汐止分公司及家樂福台北
    板橋分公司特約消費商店，連續以偽造完成之「洪源吉」信用卡（富邦銀行長榮
    航空卡，實際發卡銀行為聯邦銀行，卡號：四五七九─五三０三─０一０六─三
    一０二）刷卡消費至少四筆，計四萬三千零九十六元，連續偽簽「洪源吉」之簽
    名於信用卡簽帳單上多次（並以複寫方式於信用卡簽帳單第二、三聯上偽造簽名
    ），並將偽造之信用卡簽帳單持交上開特約消費商店，致該特約消費商店店員誤
    信確有洪源吉消費，因而陷於錯誤而予刷卡消費四萬三千零九十六元，並由丁○
    ○負責開車在上開特約消費商店附近等候接應，俟陳豐吉以偽造之信用卡刷卡詐
    購貨物得逞後，再幫陳豐吉將所購得之物品搬上車，並運離現場，再由陳豐吉伺
    機將刷卡所購得之財物以低價加以變賣，由陳豐吉與丁○○彼此朋分（約定變賣
    所得之一成歸丁○○，其餘則歸陳豐吉）。嗣於八十九年五月十三日十七許，陳
    豐吉甫自家樂福台北板橋分公司以偽造之信用卡刷卡詐購貨物得手後，正與丁○
    ○在家樂福台北板橋分公司之停車場一起搭乘由陳豐吉所承租車牌號碼為ＹＰ－
    七八二七號之自用小客車準備離去時，遭警攔查而為警查獲，並扣得丁○○持有
    預備供犯罪所用之已變造完成之「張龍海國民身分證」一張，及陳豐吉持有供犯
    罪所用之偽造完成之「洪源吉」信用卡一張（如上述）、預備供再犯罪所用之偽
    造完成之背面有偽簽「洪源吉」簽名信用卡一張（台新銀行新光三越百貨卡，實
    際發卡銀行為聯邦銀行，卡號：四五七九─五三０三─０一二七─八六０一）、
    偽造完成之「許榮森」信用卡三張（如附表編號五所示）。
三、案經臺北縣警察局海山分局報請臺灣板橋地方法院檢察署檢察官偵查起訴。
    理  由
一、訊據上訴人即被告甲○○就事實一部分之犯行坦承不諱，惟辯稱：伊有償還部分
    東西給家樂福公司。伊家中父母負擔很重，原審法院判太重，希望能給伊緩刑的
    機會云云；另上訴人即被告丁○○不否認有侵佔並變造張龍海國民身份證，惟矢
    口否認涉有右揭偽造文書及詐欺之犯行，並辯稱：伊並不知道陳豐吉使用偽造的
    信用卡，伊並沒有與陳豐吉一起到過汐止市的家樂福買東西，也沒有分到錢。伊
    當時是到台北發喜帖，陳豐吉要求伊擔任司機載他回高雄，路上陳豐吉表示要到
    家樂福買東西，伊就載陳豐吉到家樂福的停車場由伊在車上等候。在陳豐吉把所
    買的東西拿回車子的時候，警察就過來找伊等並將伊等帶回警局云云。經查：
（一）右揭事實一部分：業據上訴人即被告甲○○於警訊時、偵查中及本院審理時均
      坦承不諱，並有統一發票五張、甲○○以「洪源吉」之名義刷卡消費之信用卡
      簽帳單三張附卷（見偵字第九五五六號卷第三十六、三十八頁）、變造完成貼
      有「甲○○照片」之洪源吉國民身分證一張、偽造之「洪源吉」信用卡三張、
      甲○○因變賣贓物所得之現金一萬五千元扣案可證。
（二）右揭事實二部分：
１、訊據被告丁○○於警訊時即坦承於八十九年四月底在屏東縣屏東市某夜市拾獲張
    龍海遺失之國民身分證一張，並於同年五月初在高雄市○○○路二００號十一樓
    之二之住處，將張龍海之國民身分證以換貼「丁○○照片」之方式，加以變造，
    該行為自足以生損害於戶政機關核發國民身分證之正確性及洪源吉本人。且據共
    同被告陳豐吉於警訊中稱：「警方在其自小客ＹＰ─７８２７大客貨車內所查獲
    贓物均為我及朋友丁○○所盜刷之物。」（見偵字第九五五六號卷第九頁反面）
    ；被告丁○○於警訊中亦稱：「（問：車上物品如何取得與處置？）均是陳豐吉
    所購，我幫忙提物品的，所得之物品由陳豐吉負責脫手變賣。」、「陳豐吉會將
    物品變賣所得一成給我。」、「（問：你與陳豐吉於何時開始犯案？）今十三日
    是第一次。（問：警方在陳豐吉、甲○○身上，分別起出之北市天母家樂福、汐
    止家樂福、三重家樂福購物之發票你是否有參與犯案？）今十三日早上至汐止家
    樂福外，其餘並不參與。（問：你聲稱不知道陳豐吉持偽卡盜刷，為何會將變賣
    所得一成給你？）因陳豐吉叫我負責開車及提物品後，待變賣會給我一成酬勞。
    」（見偵字第九五五六號卷第十二頁）。且被告丁○○、陳豐吉二人於偵訊時皆
    承認持偽造信用卡、身分證去詐買東西，承認犯偽造文書、詐欺等罪（見偵字第
    九五五六號卷第五十三頁反面）。
２、又於原審訊問時被告丁○○、陳豐吉仍稱：「（問：只有消費二次？）是的。」
    （見原審聲羈卷第六頁），陳豐吉於原審訊問時另稱：「（問：董（晉賢）有無
    參與？）汐止時他開車在外面等我。」（見原審聲羈卷第七頁反面、第八頁）；
    被告丁○○於原審審判時亦稱：「我明知被告陳豐吉是用假卡盜刷的還幫被告陳
    豐吉，五月十三日在新莊市與被告陳豐吉在車上講定的要幫被告陳豐吉犯行，我
    有替被告吉幫運盜刷的東西。」（見原審訴卷第七十四頁）。
３、陳豐吉於八十九年五月十三日十四時五十三分、五十四分在家樂福台北汐止分公
    司以富邦銀行長榮航空卡，卡號四五七九─五三０三─０一０六─三一０二盜刷
    總計金額二萬四千三百十二元，有發票二張（票號分別為ＢＬ00000000
    、ＢＬ00000000）附卷為證（見偵字第九五五六號卷第三十五頁）。而
    據證人即聯邦銀行風管組組長乙○○所稱：偽造之卡號四五七九─五三０三─０
    一０六─三一０二號信用卡係聯邦銀行之卡號，於八十九年五月十三日共盜刷四
    筆，分別為二千六百七十二元、二萬四千三百十二元（即前述發票總計金額）、
    二千零五十二元、一萬四千零六十元（見偵字第九五五六號卷第十三頁反面），
    共計四萬三千零九十六元。
４、被告丁○○及陳豐吉二人嗣於八十九年五月十三日十七時許甫自家樂福台北板橋
    分公司以偽造之信用卡刷卡購物後，一起搭乘由陳豐吉所承租車牌號碼為ＹＰ─
    七八二七號自用小客車準備離去時，遭警攔查並當場於該車上扣得總金額二十四
    萬二千零二十五元之贓物（贓物由家樂福台北板橋分公司收銀課課長戊○○領回
    ）（見偵字第九五五六號卷第二頁臺北縣警察局贓物認領保管單，第二十、二十
    一頁逕行搜索結果報告書），及陳豐吉所有之偽造「洪源吉」信用卡二張扣案可
    佐。
（三）另證人即台新銀行辦事員丙○○並指明中國信託卡號四五七九─六一０七─０
      三三六─０二０五、中華商銀卡號五四０六─四一００─０二八六─四四０三
      二張偽造之信用卡，實際發卡者係台新銀行及該二張偽造信用卡盜刷情形（見
      偵字第九五五六號卷第十五頁反面）。證人即家樂福公司台北板橋分公司收銀
      課課長戊○○於警訊時並陳明盜刷財物情形並立據領回家樂福遭盜刷之扣案財
      物（見偵字第九五五六號卷第十七、十八頁、第二頁）。綜上事證，被告甲○
      ○、丁○○之犯行均應堪認定。
二、核被告甲○○所為，係犯刑法第三百三十九條第一項之詐欺取財罪、第二百十六
    條、第二百十條之行使偽造私文書罪及第二百十二條變造特種文書罪。被告丁○
    ○所為，係犯刑法第三百三十七條侵占遺失物罪、第二百十二條變造特種文書罪
    、刑法第三百三十九條第一項之詐欺取財罪及第二百十六條、第二百十條之行使
    偽造私文書罪。被告甲○○與「紅毛」就上開變造特種文書罪及偽造私文書罪；
    被告丁○○與陳豐吉就上開詐欺取財罪及行使偽造私文書罪，彼此之間，均互有
    犯意聯絡及行為分擔，均為共同正犯。本件被告甲○○與同案被告陳豐吉、丁○
    ○互不相識（僅被告陳豐吉與丁○○相識），且被告甲○○與被告丁○○、陳豐
    吉二方之間未有任何犯意聯絡或行為分擔，渠等持有偽造之信用卡來源亦有不同
    ，業據渠等供明在卷，公訴意旨徒憑被告甲○○與同案被告陳豐吉、丁○○同時
    在相近之上開場所為警查獲，且被告陳豐吉亦持有偽造之「洪源吉」信用卡二張
    詐購財物，而認被告甲○○與被告陳豐吉、丁○○為共同正犯，尚有未洽，併予
    明。被告丁○○所犯刑法第三百三十七條侵占遺失物罪、第二百十二條變造特
    種文書罪間，有方法結果之牽連關係，為牽連犯，從一重之變造特種文書罪處斷
    。被告甲○○先後多次上開詐欺取財及行使偽造私文書之犯行；被告丁○○先後
    多次上開詐欺取財及行使偽造私文書之犯行，均時間緊接，罪名相同，顯係基於
    概括犯意而為，均應依連續犯之規定論以一罪，並加重其刑。被告甲○○、丁○
    ○所犯上開三罪間，均有方法結果之牽連關係，均應依刑法第五十五條之規定從
    一重之行使偽造私文書罪處斷。被告甲○○、丁○○各所犯之偽造私文書之低度
    行為，均為行使之高度行為所吸收；渠等偽造署名為偽造私文書之部分行為，均
    不另論罪。公訴人就被告甲○○、丁○○所為上開變造國民身份證之犯行，事實
    欄已有記載，所犯法條雖未敘述，本院認此部分業經起訴，亦為起訴之效力所及
    ，應併予審理，又被告丁○○曾受如事實欄所述有期徒刑之執行完畢，此有本院
    被告全國前案紀錄表一紙在卷可稽，其於五年以內再犯本件有期徒刑以上之罪，
    為累犯，應依法加重其刑；以上並遞加之。
三、再被告等行為後，刑法增訂第二百零一條之一已於九十年六月二十日公布施行，
    增訂第二百零一條之一「意圖供行使之用，而偽造、變造信用卡、金融卡、儲值
    卡或其他相類作為簽帳、提款、轉帳或支付工具之電磁紀錄物之用者，處一年以
    上七年以下有期徒刑，得併科三萬元以下罰金。」、「行使偽造、變造之信用卡
    、金融卡、儲值卡或其他相類作為簽帳、提款、轉帳或支付工具之電磁紀錄物之
    用，而收受或交付於人者，處五年以下有期徒刑，得併科三萬元以下罰金。」與
    前開從一重處斷之刑法第二百十六條之行使偽造私文書罪，依偽造私文書罪處五
    年以下有期徒刑；比較新舊法之適用，應以刑法第二百十條之規定顯較有利於被
    告，依刑法第二條第一項但書規定，自應適用舊法。
四、原審就被告甲○○、丁○○部分據以論罪科刑，固非無見，惟查（一）原判決未
    及就使用偽造信用卡之適用法律之修正比較新舊法，未盡完備。（二）就被告甲
    ○○部分認定其「連續向家樂福某一店之員工出示上開變造之洪源吉國民身分證
    計二次」，並無證據可資證明，被告甲○○變造「洪源吉」國民身分證應僅係預
    備供盜刷財物被盤查時所用。（三）被告丁○○犯罪應僅限於八十九年五月十三
    日，原判決認定為自八十九年五月十一日起至八十九年五月十三日止。（四）被
    告丁○○侵占並變造張龍海遺失之國民身分證部分，原審判決恝置不論。均有未
    合。被告甲○○上訴意旨認原審量刑過重；被告丁○○上訴意旨否認行使偽造私
    文書部分犯罪，雖未足採，但原判決就被告甲○○、丁○○部分既有前揭可議之
    處，仍屬無可維持，應由本院將原判決就被告甲○○、丁○○部分撤銷改判。爰
    審酌被告甲○○、丁○○之品行、其犯罪係以信用卡大量購物之詐欺之動機、目
    的、手段、詐得價值之財物甚多，對他人及金融秩序所造成之損害非輕，及被告
    等犯罪後之態度等一切情狀，各量處如主文第二項、第三項所示之刑。
五、扣案如附表編號一甲○○照片所有供犯罪所用之物、編號二所示之物，係被告甲
    ○○所有供犯罪預備之物及供犯本案之罪所用之物，扣案如附表編號三所示之物
    ，係被告甲○○因犯本案之罪所得之物；扣案如附表編號八「丁○○照片」，係
    被告丁○○所有供犯罪所用之物，扣案如附表編號五、六所示之物，係共同被告
    陳豐吉所有與被告丁○○共同供犯本案之罪及預備供本案犯罪所用之物，均業據
    被告甲○○、丁○○分別供明在卷，均各應依刑法第三十八條第一項第二款、第
    三款之規定宣告沒收。又扣案如附表編號四、七所示之物，均係偽造之署押，雖
    未扣案，但查無證據證明其業已滅失，不問屬於犯人與否，均應依刑法第二百十
    九條之規定宣告沒收。至被告甲○○、共同被告陳豐吉所偽造之私文書即信用卡
    簽帳單（第一聯由消費者留存）收執聯，雖係被告甲○○、共同被告陳豐吉所有
    與被告丁○○共同供犯本案之罪所用之物，且無證據證明其業已滅失，但因未經
    扣案，且其第二、三聯業因行使而交付他人，復非違禁物，亦無經濟價值或持之
    再犯之虞，故本院認以不予宣告沒收為宜，併予明。
六、被告甲○○經合法傳喚，無正當之理由不到庭，爰不待其陳述，逕行判決。
七、公訴意旨另以：
（一）被告甲○○除前開事實一外，另與丁○○、陳豐吉，持偽造信用卡及偽造之「
      許榮森」、「張龍海」國民身分證，至家樂福天母店、三重店、汐止店及板橋
      店，參與八十九年五月六日至八十九年五月十二日，及事實欄二行使前開偽造
      「許榮森」、「洪源吉」信用卡通過刷卡機之查驗，並利用自動複寫方式，在
  前開各銀行交予家樂福使用之信用卡簽帳單消費者收執聯及商店存根聯上偽簽
      「許榮森」、「洪源吉」等人署名，以偽造並行使所偽造之金額簽帳單私文書
      之方式刷卡消費，致使家樂福人員陷於錯誤，將洋酒、電器、香煙金飾等商品
      付予陳豐吉等三人，足以生損害於家樂福、「許榮森」、「張龍海」等人及各
      該銀行。因認被告甲○○此部分，亦涉有刑法第二百十六條、第二百十條行使
      偽造私文書及第三百三十九條第一項詐欺取財罪云云。而本件被告甲○○與丁
      ○○、陳豐吉，互不相識，偽造信用卡之來源亦不相同，不能徒憑被告甲○○
      與被告陳豐吉、丁○○同時在相近之場所查獲，即謂全部係共同正犯，被告甲
      ○○除事實一之犯行外，並無證據證明被告甲○○有與丁○○、陳豐吉共同犯
      案，不能證明其此部分犯罪，惟此部份與前開有罪判決部分，有連續、牽連犯
      之裁判上一罪關係，爰不另為無罪之諭知。
（二）被告丁○○除前開事實二外，另與陳豐吉、甲○○竟於八十九年五月六日起至
      八十九年五月十二日止，另持偽造信用卡及偽造之「許榮森」、「洪源吉」身
      分證，至家樂福天母店、三重店、汐止店及板橋店，冒用「洪源吉」等人之名
      義，行使前開偽造信用卡通過刷卡機之查驗，並利用自動複寫方式，在前開各
      銀行交予家樂福使用之信用卡簽帳單消費者收執聯及商店存根聯上偽簽「洪源
      吉」等人署名，以偽造並行使所偽造之金額簽帳單私文書之方式刷卡消費，致
      使家樂福人員陷於錯誤，將洋酒、電器、香煙金飾等商品付予陳豐吉等三人，
      足以生損害於家樂福、「許榮森」、「洪源吉」等人及各該銀行。因認被告丁
      ○○此部分於八十九年五月六日至八十九年五月十二日亦涉有刑法第二百十六
      條、第二百十條行使偽造私文書及第三百三十九條第一項詐欺取財罪云云。而
      本件被告丁○○與被告甲○○互不相識，偽造信用卡之來源亦不相同，不能徒
      憑被告丁○○與被告陳豐吉、甲○○同時在相近之場所查獲，遽謂全部係共同
      正犯，關於變造「洪源吉」、「許榮森」國民身分證部分，係同案被告甲○○
      、陳豐吉所為，與被告丁○○無涉，已如前述，且丁○○除參與八十九年五月
      十三日盜刷犯行外，並無證據證明被告丁○○有於八十九年五月六日起至八十
      九年五月十二日止與共同被告陳豐吉及甲○○一同犯案，不能證明其此部分犯
      罪，惟此部份與前開有罪判決部分，有連續、牽連犯之裁判上一罪關係，爰不
      另為無罪之諭知。
據上論斷，應依刑事訴訟法第三百六十九條第一項前段、第三百六十四條、第二百九
十九條第一項前段、第三百七十一條，刑法第二條第一項但書、第二十八條、第五十
六條、第二百十六條、第三百三十七條、第二百十二條、第二百十條、第三百三十九
條第一項、第五十五條、第四十七條、第三十八條第一項第二款、第三款、第二百十
九條，罰金罰鍰提高標準條例第一條前段，判決如主文。
本案經檢察官張啟彬到庭執行職務
中      華      民      國    九十      年      十      月     十一     日
                                臺灣高等法院刑事第廿四庭
                                    審判長法  官  陳  貽  男
                                          法  官  陳  憲  裕
                                          法  官  王  炳  梁
右正本證明與原本無異。
如不服本判決應於收受送達後十日內向本院提出上訴書狀，其未敘述上訴之理由者並
得於提起上訴後十日內向本院補提理由書（均須按他造當事人之人數附繕本）。
                                          書記官  潘  大  鵬
中      華    民      國    九十    年      十      月      十二      日
附錄本案論罪科刑法條全文：
刑法第三百三十九條
意圖為自己或第三人不法之所有，以詐術使人將本人或第三人之物交付者，處五年以
下有期徒刑、拘役或科或併科一千元以下罰金。
以前項方法得財產上不法之利益或使第三人得之者，亦同。
前二項之未遂犯罰之。
刑法第二百十六條
行使第二百十條至第二百十五條之文書者，依偽造、變造文書或登載不實事項或使登
載不實事項之規定處斷。
刑法第二百十二條
偽造、變造護照、旅券、免許證、特許證及關於品行、能力服務或其他相類之證書、
介紹書，足以生損害於公眾或他人者，處一年以下有期徒刑、拘役或三百元以下罰金
。
刑法第二百十條
偽造、變造私文書，足以生損害於公眾或他人者，處五年以下有期徒刑。
附表（現金單位：新臺幣）
一、變造之洪源吉國民身分證上「被告甲○○之照片」壹張。
二、偽造之洪源吉信用卡張（含被告甲○○所偽簽「洪源吉」之署名）分別為：
（一）中國信託，卡號：四五七九─五九六六─六０二四─０四０九（中華電信卡）
（二）中國信託，卡號：四三一一─九五一０─０００三─八七二九（中華電信卡）
（三）中華商銀，卡號：五四０六─四一００─０二八六─四四０三（龍騰虎躍卡）
    （實際發卡銀行為台新銀行）
三、現金壹萬伍仟元。
四、被告甲○○所偽簽「洪源吉」之署名（即簽名於上開信用卡簽帳單上，並以複寫
    方式於信用卡簽帳單第二、三聯上偽造「洪源吉」之簽名）。
五、偽造之「許榮森」信用卡張（含被告所偽簽「許榮森」之署名）。分別為：
（一）中國信託，卡號：四五七九─六一０七─０三三六─０二０五（中華電信卡）
      （實際發卡銀行為台新銀行）
（二）荷蘭銀行ABN─AMRO Bank，卡號：四九六六─０四００─０六二二─二二七七
（三）華僑銀行，卡號：四四二三─五二００─０一五三─五九０三
六、偽造之「洪源吉」信用卡貳張（含被告所偽簽「洪源吉」之署名）分別為：
（一）台新銀行，卡號：四五七九─五三０三─０一二七─八六０一（新光三越卡）
      （起訴書誤卡號為四五七九─五三０三─０一二七─「六八」０一）
      （實際發卡銀行為聯邦銀行）
（二）富邦銀行，卡號：四五七九─五三０三─０一０六─三一０二（長榮航空卡）
      （實際發卡銀行為聯邦銀行）
七、共同被告陳豐吉所偽簽「洪源吉」之署名（即簽名於上開信用卡簽帳單上，並以
    複寫方式於信用卡簽帳單第二、三聯上偽造簽名）。
八、變造之張龍海國民身分證上「被告丁○○之照片」壹張。


司法院資訊處製作；財團法人民間司法改革基金會備份。
